# 共同经营中内部交易的会计处理问题

提问人：会飞的鱼吹长笛 时间：2015-11-13 10:16:32
共同经营。假如A、B、C出资1/3设立合营安排，且相关安排符合共同经营。 如果A把一批存货卖给共同经营，在共同经营把存货卖给第三方的之前，B、C应该确认该交易中归属自己的损益。 我想问下A呢？A把存货卖给共同经营，相当于把存货卖给ABC，在把存货卖给共同经营的时候确认卖给BC那部分收入吗？这时候确认增值税吗？ ABC是独立的会计主体，又是共同经营的合营方，如何区分自身的会计业务与作为合营方的会计业务？

回答人：chenyiwei
因为共同经营的特点是“是指合营方享有该安排相关资产且承担该安排相关负债的合营安排”，即共同经营的参与方直接对该安排中的资产享有权利，直接对该安排中的负债承担义务。因此A将存货卖给该安排时，只能确认其自身与B、C交易的部分，自己与自己交易的那部分是不能确认收入和损益的。但该安排和A是各自独立的纳税主体，应按税法规定确认相关税负。 该合营安排应设置独立的账套核算，并注意区分不同参与方对应的资产和权益份额。因而合营方自身的业务和合营安排的业务还是可以区分开来的。

提问人：会飞的鱼吹长笛 时间：2015-11-13 19:40:35
谢谢陈版的回复~~ 能不能这样子理解： 假如A把存货卖给共同经营， 120 万，成本 90 万。 A在发生这项业务时，是要这样处理吗？
借：应收账款 93.6万 贷：主营业务收入 80 万 应交税费--应交增值税（销项税） 13.6万
（80*17%） 然后在共同经营把存货卖给第三方的时候，再确认剩下 40 万税收？ 还是在A卖给共同经营的时候，直接按 120 万确认增值税？ 确认B、C的损益 借：主营业务收入 20 万 贷：应付账款 20 万
B、C这样处理？ 借：应收账款 11.7万 贷：主营业务收入 10 应交税费--应交增值税
1.7
最后，还有不明白的是 就这项业务来说，A把存货卖给共同经营，BC感觉没有做什么，得到收入而且比A确认收入早，这样做A岂不是很亏的？现实中有没有案例呢。

回答人：chenyiwei
损益部分只确认与B、C所持共同经营权益对应的部分；增值税应全额按 120 万元收入计算，不能只计算 80 万部分，当然在这种情况下，共同经营中归属于A的财产份额中会相应多出一笔可抵扣的进项税额，也反映在A的报表中。